【裁判字號】    88,易,2451
【裁判日期】    890313
【裁判案由】    竊盜
【裁判全文】
臺灣桃園地方法院刑事判決                        八十八年度易字第二四五一號
    公  訴  人  臺灣桃園地方法院檢察署檢察官
    被      告  甲○○
右列被告因竊盜案件，經檢察官提起公訴（八十八年度偵字第一五二一０號），本院
判決如左：
        主  文
甲○○竊盜，處有期徒刑陸月。
        事  實
一、甲○○曾於民國八十七年間因傷害致死案件，經台灣高等法院判處有期徒刑七年
    一月確定，於八十八年五月十五日送監執行，現正於臺灣桃園監獄執行中。其意
    圖為自己不法之所有，於八十七年六月十四日、十五日間之某時，在桃園縣桃園
    市○○街○段十五號處，竊取丙○○向丁○○借用，於同年六月十四日十時三十
    分許，由曾裕貞自彰化縣芬園鄉芬園郵局以限時郵件方式寄予丙○○，內裝有丁○○簽發、付款人為臺灣省合作金庫芬園支庫（下稱芬園支庫）、帳號二七八之
    八號、票號○一一○八二號、發票日八十七年九月十五日、票面金額為新台幣（
    下同）八萬元支票一紙之信函，得手後該將支票據為己有。嗣八十七年六月中旬
    ，在桃園縣桃園市鎮○街六巷六號乙○○住處，將該支票轉讓予不知情之乙○○
    ，經乙○○於同月二十五日十二時三十分許，在桃園縣桃園市○○路一二六號，
    向不知情之潘美蓮調現，而潘美蓮復向不知情之邱清榮調得七萬元，並扣除乙○○所欠二萬七千元後，交付四萬三千予乙○○。嗣丁○○得知丙○○未接獲上開
    支票，於八十七年九月十四日至芬園支庫掛失止付，經邱清榮提示不獲付款後始
    知上情。
二、案經臺灣桃園地方法院檢察署檢察官自動偵查起訴。
        理  由
一、訊據被告甲○○矢口否認有竊盜犯行，辯稱：其不知有上開支票之情，亦非其交
    予乙○○，不知乙○○、戊○○為何要說是其給予的云云。然查，右揭事實業據
    被害人丁○○、丙○○分別於偵查或警訊中指述綦詳，而被告將竊得之支票於前
    間時地轉讓乙○○等情，業經證人乙○○、戊○○結證屬實，參以被告亦自承與
    乙○○、戊○○係朋友關係，彼此間並無仇恨，且確曾至乙○○住處喝酒等情，
    則證人乙○○、戊○○二人並無挾怨報復予以誣陷之理。此外並有支票、退票理
    由單影本各一紙附卷為憑，被告甲○○所辯要屬卸責之詞，洵不足採，事證明確
    ，其犯行洵堪認定，應依法論科。
二、核被告所為係犯刑法第三百二十條第一項之普通竊盜罪。爰審酌被告之犯罪動機
    、目的、手段，品性、生活狀況、智識程度、犯罪所生危害，竊盜之數額，及犯
    罪後態度等一切情狀，量處如主文所示之刑，以資懲戒。
據上論斷，應依刑事訴訟法第二百九十九條第一項前段，刑法第三百二十條第一項、
，罰金罰鍰提高標準條例第一條前段，判決如主文。
本案經檢察官李叔芬到庭執行職
中      華      民      國    八十九    年      三      月     十三     日
                               臺灣桃園地方法院刑事第二庭
                                      法  官  曾  正  耀
右正本證明與原本無異。
如不服本判決，應於判決正本送達後十日內向本院提出上訴狀
                                      書記官  蘇    萱
中     華        民      國    八十九    年      三     月    十三     日
附錄論罪科刑依據之法條：
刑法第三百二十條
意圖為自己或第三人不法之所有，而竊取他人之動產者，為竊盜罪，處五年以下有期
徒刑、拘役或五百元以下罰金。
意圖為自己或第三人不法利益，而竊佔他人之不動產者，依前項之規定處斷。
前二項之未遂犯罰之。


司法院資訊處製作；財團法人民間司法改革基金會備份。
